【裁判字號】    99,易,550
【裁判日期】    990706
【裁判案由】    竊盜
【裁判全文】
臺灣苗栗地方法院刑事判決               99年度易字第550號
公  訴  人  臺灣苗栗地方法院檢察署檢察官
被      告  丙○○
上列被告因竊盜案件，經檢察官提起公訴（99年度偵字第2846號
），本院依簡式審判程序判決如下：
    主  文
丙○○共同竊盜，累犯，處有期徒刑拾月。
    犯罪事實及理由
一、犯罪事實：
（一）丙○○素行不佳，有竊盜、違反槍砲彈藥刀械管制條例、
      施用毒品等前科紀錄，期間曾因竊盜案件，經台灣雲林地
      方法院於民國97年8 月11日以97年度虎簡字第246 號判決
      ，判處有期徒刑3 月確定，甫於98年4 月16日因縮刑期滿
      執行完畢（構成累犯）。仍不知悔改，因根聖豪（由警方
      追查中）之自用小客車油箱內缺油，根聖豪請丙○○先去
      偷車，再將偷來的贓車油箱內之汽油，抽出加到根聖豪之
      車油箱內，丙○○答應後，乃與根聖豪共同基於為自己不
      法所有之犯意聯絡，於99年5 月20日凌晨3 時許，由丙○○1 人步行至桃園縣中壢市○○路2 號前，乘甲○○將車
      號7A─6656號自用小客車停妥下車購物，鑰匙未拔下之際
      ，潛入車內，竊取該輛車號7A─6656號自用小客車（車上
      另有甲○○友人乙○○所有之車號1931─SA號自用小客車
      車牌2 面，及甲○○所有之現金共約新臺幣3 千元、手機
      2 支、衛星導航1 組、ETC1台、車用無線電1 台、行車測
      速器1 台），得手後將該輛車號7A─6656號自用小客車車
      牌2 面拆下，丟棄在桃園縣某座橋下河流，改懸掛乙○○
      所有車號1931─SA號車牌2 面，車內現金由丙○○分得數
      百元，其餘則歸根聖豪，至車上之手機2 支、衛星導航1
      組、ETC1台、車用無線電1 台、行車測速器1 台及音響，
      則由根聖豪取走放到其所駕駛之自用小客車上，丙○○則
      留下該輛贓車供己代步之用。嗣苗栗縣警察局頭份分局頭
      份派出所員警，於99年5 月20日晚上11時10分許，在苗栗
      縣南庄鄉南江村東江新村入口旁道路，發現該輛贓車，遂
      在附近埋伏，同日晚上11時40分許，當丙○○上車欲發動
      贓車時，埋伏警員上前逮捕丙○○，至丙○○雖立即將鑰
      匙丟棄在草欉內，惟仍為警方所尋獲。
（二）案經苗栗縣警察局頭份分局報請台灣苗栗地方法院檢察署
      檢察官偵查起訴。
二、證據名稱：
（一）被告丙○○於警詢時及偵、審中之自白。
（二）被害人甲○○於警詢時之陳述，及領回失竊車輛所出具之
      贓物認領保管單1紙。
（三）被害人乙○○於警詢時之陳述，及領回失竊車牌所出具之
      贓物認領保管單1紙。
（四）懸掛車號1931─SA號車牌之自用小客車、鑰匙照片共7 張
      。
（五）苗栗縣警察局車輛尋獲電腦輸入單2張。
（六）被告丙○○指認根聖豪之照片1張。
（七）臺灣高等法院被告前案紀錄表、臺灣苗栗地方法院檢察署
      刑案資料查註紀錄表。
三、量刑理由：
    核被告丙○○所為，係犯刑法第320 條第1 項之普通竊盜罪
    。被告丙○○與案外人根聖豪間，有犯意聯絡及行為分擔，
    應論以共同正犯。查被告丙○○曾因竊盜案件，經台灣雲林
    地方法院於97年8 月11日以97年度虎簡字第246 號判決，判
    處有期徒刑3 月確定，於98年4 月16日因縮刑期滿執行完畢
    ，有其上開前科表在卷足憑，其於前案有期徒刑執行完畢後
    5 年內，故意再犯本件有期徒刑以上刑之罪，為累犯，應依
    刑法第47條第1 項之規定，加重其刑。爰審酌被告丙○○有
    竊盜、違反槍砲彈藥刀械管制條例、施用毒品等多項前科紀
    錄，有其前科表在卷足憑，足見其人素行不佳，不知悔改，
    再犯本案，破壞當地社會治安，所竊取之車輛價值不小，且
    將車內貴重物品拆走，使被害人損失加重，迄今仍未與被害
    人成立民事和解，理應重罰，惟念其犯後能坦白承認，節省
    有限之司法資源等一切情狀，再參酌檢察官之具體求刑，量
    處如主文所示之刑，以資懲儆。
四、應適用之法條：
（一）刑事訴訟法第273 條之1 第1 項、第299 條第1 項前段、
      第300條、第310 條之2 、第454 條第1 項。
（二）刑法第28條、第320 條第1 項、第47條第1 項。
（三）刑法施行法第1條之1。
五、本判決係依刑事訴訟法第310 條之2 、第454 條第1 項製作
    ，依法僅記載當事人欄、主文、犯罪事實、證據名稱以及應
    適用之法條，其中犯罪事實部分，依同法第308 條之修正立
    法理由，亦僅記載犯罪構成要件事實，關於刑罰加重事由（
    含累犯在內）免予記載（法院辦理刑事訴訟案件應行注意事
    項第144 點參照），但仍於主文予以表明，並於應適用之法
    條欄予以引用。如不服本判決，應於判決送達之日起10日內
    ，向本院提起上訴。
本案經檢察官林俊杰到庭執行職務。
中    華    民    國    99    年    7     月    6     日
                  刑事第三庭    法  官  柳章峰
以上正本證明與原本無異。
如不服本判決應於收受判決後10日內向本院提出上訴書狀，並應
應敘述具體理由。其未敘述上訴理由者，應於上訴期間屆滿後20
日內向本院補提理由書( 均須按他造當事人之人數附繕本) 「切
勿逕送上級法院」。告訴人或被害人如對本判決不服者，應具備
理由請求檢察官上訴，其上訴期間之計算係以檢察官收受判決正
本之日期為準。
                                書記官  陳采瑜
中    華    民    國    99    年    7     月    6     日
附錄法條
刑法第320 條第1 項（普通竊盜罪）
意圖為自己或第三人不法之所有，而竊取他人之動產者，為竊盜
罪，處5 年以下有期徒刑、拘役或5 百元以下罰金。

司法院資訊處製作；財團法人民間司法改革基金會備份。
